臺灣臺中地方法院民事判決
110年度訴字第2698號
原      告  林耿賢  
被      告  大通世家大樓管理委員會

法定代理人  陳祥熙  
上列當事人間請求確認區分所有權人會議記錄無效事件，本院於
民國111年3月3日辯論終結，判決如下：
    主   文
原告之訴駁回。
訴訟費用由原告負擔。
    事實及理由
一、按不變更訴訟標的，而補充或更正事實上或法律上之陳述者
    ，非為訴之變更或追加，民事訴訟法第256條定有明文。查
    原告起訴時，原訴之聲明為「109.11.15 109年區分所有權
    人會議會議紀錄第5點第2項主席自行宣布違建戶等3戶即日
    起停權之會議決議無效」（見本院卷第13頁），嗣於訴訟進
    行中更正如下述原告訴之聲明所示（見本院卷第123頁），
    核非變更訴訟標的，僅屬更正事實上或法律上之陳述，合於
    前開規定，應予准許。
二、原告主張：被告於民國109年11月15日召開區分所有權人會
    議(下稱系爭會議)，會議中未就臺中市○區○○○路0000000000
    0號等3戶停權之事進行表決，被告時任主委張木榮竟逕行宣
    布「違建戶等3戶即日起停權，至本案訴訟定讞並拆除賠償
    完成再恢復相關權益；另有關6A戶欠繳108年部分管理費案
    ，亦先停權至補繳完成後再行恢復相關權益」，又張木榮之
    主委資格不符乙事，已遭檢察官起訴在案，張木榮竟擔任系
    爭會議主席，該會議紀錄自屬無效等語。並聲明：109.11.1
    5 109年區分所有權人會議會議紀錄（下稱系爭會議紀錄）
    無效。
三、被告則以：張木榮不符合擔任管理委員資格之事，業經本院
    刑事庭以110年度易字第1369號判決無罪，又系爭會議之召
    集人為區分所有權人陳祥熙等語置辯。並聲明：原告之訴駁
    回。
四、本院之判斷：
  ㈠原告主張其於系爭會議召開期間為被告之區分所有權人，系
    爭會議係由時任被告主任委員張木榮擔任主席，張木榮不具
    區分所有權人身分，系爭會議係由具有區分所有權人身分之
    陳祥熙所召集等情，為被告所不爭執，並有系爭會議紀錄、
    出席人員名冊、系爭會議紀錄全程錄音錄影光碟摘要（見本
    院卷第51至69頁、第231至232頁）在卷可稽，堪信為真實。
  ㈡原告主張系爭會議由不具區分所有權人身分之張木榮擔任主
    席，請求確認系爭會議紀錄無效云云。經查：按確認法律關
    係之訴，非原告有即受確認判決之法律上利益者，不得提起
    ，民事訴訟法第247條第1項前段定有明文。所謂即受確認判
    決之法律上利益，係指原告因法律關係不明確，致其私法上
    之地位或權利有受侵害之危險而陷於不安之狀態，該項不安
    之狀態有即時以確認判決除去之必要者而言。故確認法律關
    係存否之訴，以確認現在之法律關係為限，如已過去或將來
    應發生之法律關係，則不得為此訴之標的（最高法院49年度
    台上字第1813號、52年度台上字第1240號裁判意旨參照）。
    查本件原告所起訴請求確認者，乃係針對系爭會議紀錄之效
    力進行確認，而系爭會議紀錄僅係記錄系爭會議之召開過程
    如參與成員、討論議題、110年度管理委員表決之票數等相
    關事項，核屬一般社會事實，既非法律關係，亦非法律關係
    之基礎事實，更非證書之真偽，則原告提起本件確認訴訟顯
    與民事訴訟法第247條規定不符。
五、綜上所述，本件原告起訴確認系爭會議紀錄無效，無受確認
    判決之法律上利益，其起訴非屬適法，應予駁回。
六、本件事證已臻明確，兩造其餘攻擊防禦及證據調查，均與本
    案之判斷不生影響，爰毋庸一一審酌論列，併此敘明。
七、訴訟費用負擔之依據：民事訴訟法第78條。
中　　華　　民　　國　　111 　年　　4 　 月　　28 　　日
                  民事第二庭    法  官  吳怡嫺
正本係照原本作成。
如對本判決上訴，須於判決送達後20日內向本院提出上訴狀。如
委任律師提起上訴者，應一併繳納上訴審裁判費。
中　　華　　民　　國　　111 　年　　4 　　月　　29　　日
                                書記官  林佩倫